# EPC 合同中，用能单位会计处理

提问人：liugaige 时间：2022-05-17 10:30:47
请教陈版：客户甲方与乙公司签订了一份EPC合同，合同约定，由其给甲方升级改造老大厦空调系统，初始投资及运维管理均由乙公司负责，合同期限 10 年，期限内，空调系统所有权属于乙方，每年甲方向乙方支付固定金额的服务费；在节能分享效益期间内，甲方需支付乙方节能效益分享款；合同到期后，空调系统所有权归甲方。
疑问如下： 1 、该老大厦用于出租，适用简易办法征收，那么收到乙方服务费发票时，是否可以进行进项税抵扣？ 2 、甲方应如何进行会计处理？

回答人：chenyiwei
1 、甲方的会计处理请参考《中审众环研究 2020 》之“问题4-4-22（EMC合同中用能单位的会计核算）”。
2 、税务问题建议咨询税务专业人士意见。